臺灣臺中地方法院民事判決　九十三年度訴字第一三四五號
　　原　　　告　　三信商業銀行股份有限公司
　　法定代理人　　廖君澤
　　訴訟代理人　　蘇志賢
　　被　　　告　　上圃泰營造股份有限公司
　　兼法定代理人　丙○○
　　被　　　告　　甲○○
　　　　　　　　　乙○○
　　　　　　　　　丁○○
右當事人間請求清償借款事件，本院於民國九十三年七月十九日言詞辯論終結，判決
如左：
    主      文
被告應連帶給付原告新臺幣伍拾陸萬肆仟柒佰陸拾元，及自民國九十二年四月十一
日起至清償日止，按週年利率百分之十點三二計算之利息，並自民國九十二年六月二
十日起至清償日止，逾期在六個月以內者，按上開利率之百分之十；超過六個月者，
其超過部分，按上開利率之百分之二十，加計違約金。
訴訟費用由被告連帶負擔。
    事      實
甲、原告方面：
  一、聲明：如主文所示。
  二、陳述：被告上圃泰營造股份有限公司於民國九十年三月二十六日，邀同被告丙○○、甲○○、乙○○、丁○○為連帶保證人，向原告借款新臺幣（下同）壹
      佰伍拾柒萬元，約定利息按原告基本放款利率加百分之一．三六計算，採機動
      調整，清償期為九十年六月二十一日，另約定逾期償付本息時，逾期在六個月
      以內者，按上開利率之百分之十，超過六個月者，其超過部分，按上開利率之
      百分之二十計付違約金，借款人喪失期限利益，並合意指定臺灣臺中地方法院
      為第一審管轄法院，且出具借據及約定書交原告收執。詎被告上圃泰營造股份
      有限公司於九十年六月二十一日清償期屆至時，並未依約清償借款，經原告多
      次催繳，僅於九十年十二月二十八日為部分清償，原告乃就被告丙○○所提供
      之抵押物為強制執行之聲請（鈞院九十一年度執字第五四七六號），再於九十
      二年四月四日依兩造間之約定書第六條約定，就被告等人在原告所開立之存款
      帳戶內之餘額為抵銷後，尚有本金伍拾陸萬肆仟柒佰陸拾元，及自九十二年
      四月十一日起之利息，暨自九十二年六月二十日起之違約金未償。為此，爰依
      消費借貸及連帶保證之法律關係，訴請被告連帶給付。
  三、證據：提出借據、放款帳卡明細單、催收款項明細表、強制執行金額計算書分
      配表、公司基本資料各一份、戶籍謄本四份及約定書五份為證（均為影本）。
乙、被告上圃泰營造股份有限公司、丙○○、甲○○、乙○○方面：均未於言詞辯論
    期日到場，亦未提出書狀作何聲明或陳述。
丙、被告被告丁○○部分：
  一、聲明：原告之訴駁回，如受不利判決，願供擔保免為假執行。
  二、陳述：被告丁○○固有簽立系爭約定書，而與原告約定嗣後與原告間授信往來
      時，悉憑約定書所留存之印鑑辦理，並將所約定供授信往來之印鑑章交付被告
      上圃泰營造股份有限公司之事實，惟系爭借據上之「丁○○」簽名，並非被告
      丁○○本人所簽署，且原告已自被告丁○○在原告所開立之存款帳戶內扣款抵
      銷系爭借款，被告丁○○自無須再為清償。
丁、本院依職權調閱本院九十一年度執字五四七六號民事執行卷宗（含九十年度執全
    字第三二○六號、九十年度執全字第三六五二號、九十年度執全字第三四三八號
    執行卷宗、九十年度裁全字第七四○二號、九十年度裁全字第七七九九號、九十
    年度裁全字第七六六一號保全程序執行卷宗）到院參辦。
    理      由
一、本件被告上圃泰營造股份有限公司、丙○○、甲○○、乙○○未於言詞辯論期日
    到場，核均無民事訴訟法第三百八十六條各款所列情形，爰依原告之聲請，就被
    告上圃泰營造股份有限公司、丙○○、甲○○、乙○○由其一造辯論而為判決。
二、按連帶債務之債權人，得對於債務人中之一人或數人或其全體，同時或先後請求
    全部或一部之給付。連帶債務未全部履行前，全體債務人仍負連帶責任。民法第
    二百七十三條第一項、第二項定有明文。又保證債務之所謂連帶，係指保證人與
    主債務人負同一債務，對於債權人各負全部給付之責任者而言，此就民法第二百
    七十二條第一項規定連帶債務之文義參照觀之甚明。
三、經查，被告上圃泰營造股份有限公司於九十年三月二十六日，邀同被告丙○○、
    甲○○、乙○○及丁○○為連帶保證人，向原告借款壹佰伍拾柒萬元，約定利息
    按原告基本放款利率加百分之一．三六計算，採機動調整，清償期為九十年六月
    二十一日，另約定逾期償付本息時，逾期在六個月以內者，按上開利率之百分之
    十，超過六個月者，其超過部分，按上開利率之百分之二十計付違約金，借款人
    喪失期限利益。被告上圃泰營造股份有限公司嗣於九十年六月二十一日清償期屆
    至時，並未依約清償全部借款本息，嗣僅於九十年十二月二十八日為部分清償，
    經原告另就被告丙○○所提供之抵押物為強制執行之聲請（本院九十一年度執字
    第五四七六號），再於九十二年四月四日依兩造間之約定書第六條約定，就被告
    等人在原告所開立之存款帳戶內之餘額為抵銷後，尚有本金伍拾陸萬肆仟柒佰陸
    拾元，及自九十二年四月十一日起之利息，暨自九十二年六月二十日起之違約
    金未償等情，業據原告提出提出約定書五份、借據、放款帳卡明細單、催收款項
    明細表及強制執行金額計算書分配表各一份為證（均為影本），核與本院依職權
    所調閱之本院九十一年度執字五四七六號民事執行卷宗（含九十年度執全字第三
    二○六號、九十年度執全字第三六五二號、九十年度執全字第三四三八號執行卷
    宗、九十年度裁全字第七四○二號、九十年度裁全字第七七九九號、九十年度裁
    全字第七六六一號保全程序執行卷宗）內容相符。被告上圃泰營造股份有限公司
    、丙○○、甲○○、乙○○已於相當時期受合法之通知，未於言詞辯論期日到場
    ，亦未提出書狀作何聲明或陳述以供本院審酌，依民事訴訟法第二百八十條第一
    項、第三項規定，視同自認。至被告丁○○雖以前揭情詞置辯，惟查，被告丁○○對系爭借據上之「丁○○」名義印文，乃係其簽交原告之約定書上所約定之印
    鑑章蓋用一節，並不爭執。而依兩造間所不爭執之約定書特別商議條款第三條約
    定：「立約人留存於本約定書上之印鑑，為立約人與貴行受（授）信往來專用。
    本約定書上之簽名及印鑑，皆為立約人同時親自為之，嗣後立約人如與貴行有受
    （授）信往來，悉憑本約定書所留存之印鑑辦理。」，系爭借據上之印文既與約
    定之印鑑印文相符，則被告丁○○就系爭借款自應依借據上之文義，負連帶保證
    人之清償責任，原告自得對其或其他連帶債務人全體，「同時」或「先後」請求
    「全部」或「一部」之給付，且在連帶債務未全部履行前，全體債務人仍負連帶
    責任，是被告丁○○所為抗辯，核非有據。
四、綜上所述，原告本於消費借貸及連帶保證之法律關係，訴請被告連帶給付伍拾陸
    萬肆仟柒佰陸拾元，及自九十二年四月十一日起至清償日止，按週年利率百分
    之十點三二計算之利息，並自九十二年六月二十日起至清償日止，逾期在六個月
    以內者，按上開利率之百分之十；超過六個月者，其超過部分，按上開利率之百
    分之二十，加計違約金，為有理由，應予准許。
五、本件原告並未陳明願供擔保請准宣告假執行，被告雖聲明表示願供擔保請准宣告
    免為假執行，核無必要，附此敘明。
六、據上論結，原告之訴為有理由，依民事訴訟法第三百八十五條第一項前段、第八
    十五條第二項，判決如主文。
中　　　華　　　民　　　國　　九十三　　年　　　七　　　月　　 三十　　 日
                                臺灣臺中地方法院民事第三庭
~B法      官　林宗成
右為正本係照原本作成
如不服本判決，應於判決送達後二十日內，向本院提出上訴狀。
中　　　華　　　民　　　國　　九十三　　年　　　七　　　月　　 三十　　 日
~B法院書記官
